# 陈版您好，请教两个合并报表层面的问题

提问人：xwzy审计税审 时间：2020-11-07 19:50:43
陈版您好，类似 左图 1 这种股权持股比例结构，A公司控制B，B公司控制C，同时 A公司 也持有C公司 25%股权。
问题： C公司 应该也属于A的子公司吧？ 那么 在编制合并报表的时候，C公司是 应该 由B公司层面 按照持股比例60%来编制合并报表，还是由A公司层面按照持股比例85%来编制合并报表？ 并且，A公司单体层面，是否要根据权益法，按照25%的比例 来对 C公司 确认 投资收益？
业务1.jpg
(226.32 KB, 下载次数: 37)
2020-11-7 19:53 上传

回答人：chenyiwei
1 、C同样受A控制，因此C是A的子公司。A的个别报表层面对C的25%股权投资应采用成本法核算。
2 、在编制合并报表时，可以先将B与C合并（此时B的合并报表层面把A持有C的25%股权列作少数股权），然后再将A与B的合并报表合并（A的长投与B合并报表中的少数股权抵销）；也可以一次性将B、C纳入合并（平层合并），可根据具体情况和信息需求确定合并报表的编制方式，但无论采用何种方法，最终对A的合并报表结果的影响应无差别。